【裁判字號】    99,上易,2130
【裁判日期】    990928
【裁判案由】    竊盜等
【裁判全文】
臺灣高等法院刑事判決                99年度上易字第2130號
上  訴  人
即  被  告  甲○○
上列上訴人即被告因竊盜等案件，不服臺灣臺北地方法院99年度
易字第1801號，中華民國99年8 月13日第一審判決（起訴案號：
臺灣臺北地方法院檢察署99年度偵緝字第1036號），提起上訴，
本院判決如下：
    主  文
上訴駁回。
    理  由
一、按不服地方法院之第一審判決而上訴者，應向管轄第二審之
    高等法院為之。上訴書狀應敘述具體理由。上訴書狀未敘述
    上訴理由者，應於上訴期間屆滿後20日內補提理由書於原審
    法院，逾期未補提者，原審法院應定期間先命補正。第二審
    法院認為上訴書狀未敘述理由或上訴有第362 條前段之情形
    者，應以判決駁回之。但其情形可以補正而未經原審法院命
    其補正者，審判長應定期間先命補正。刑事訴訟法第361 條
    、第367 條，分別定有明文。所謂不服第一審判決之具體理
    由，必係依據卷內既有訴訟資料或提出新事證，指摘或表明
    第一審判決有何採證認事、用法或量刑等足以影響判決本旨
    之不當或違法，而構成應予撤銷之具體事由，始克當之（例
    如：依憑證據法則具體指出所採證據何以不具證據能力，或
    依憑卷證資料，明確指出所為證據證明力之判斷如何違背經
    驗、論理法則）；倘僅泛言原判決認定事實錯誤、違背法令
    、量刑失之過重或輕縱，而未依上揭意旨指出具體事由，或
    形式上雖已指出具體事由，然該事由縱使屬實，亦不足以認
    為原判決有何不當或違法者（例如：對不具有調查必要性之
    證據，法院未依聲請調查亦未說明理由，或援用證據不當，
    但除去該證據仍應為同一事實之認定），皆難謂係具體理由
    ，俾與第二審上訴制度旨在請求第二審法院撤銷、變更第一
    審不當或違法之判決，以實現個案救濟之立法目的相契合，
    並節制濫行上訴（最高法院97年度臺上字第892 號判決參照
    ）。是以上訴人之上訴書狀或補提之上訴理由書，雖有敘述
    上訴理由，惟並未具體敘述第一審判決有上述違法、不當情
    形，即與未敘述具體理由無異，其所為上訴，即不符合上訴
    之法定要件。
二、原法院判決認定被告甲○○前於民國95年間因偽造文書及違
    反稅捐稽徵法案件，經該院於95年10月9 日以95年度訴字第
    978 號分別判處有期徒刑4 月，合併定應執行有期徒刑7 月
    確定，於96年1 月12日易科罰金執行完畢。竟猶不知悔改，
    復與張芳誠、黃南銘（附表編號6 除外）、李振家（業經該
    院以98年度易字第3215號分別判處合併定應執行有期徒刑3
    年11月，並應於刑之執行前令入勞動場所強制工作3 年【張
    芳誠】、有期徒刑3 年3 月【黃南銘】; 有期徒刑5 年，並
    應於刑之執行前令入勞動場所強制工作3 年【李振家】，均
    尚未確定）共同基於意圖為自己不法所有之犯意聯絡，由張
    芳誠負責尋找行竊目標，及準備行竊用之大型塑膠袋。張芳
    誠並於附表編號1 、2 、4 、5 所示部分，攜帶客觀上可供
    兇器使用之螺絲起子等工具備用（詳如附表編號1 、2 、4
    、4 所示）。甲○○與張芳誠等人，共同於附表所示時、地
    ，以附表所示之行竊及分工方式，竊取如附表所示財物。得
    手銷贓後，款項朋分花用。嗣警方循線持法院所核發之搜索
    票實施搜索，乃查獲上情。上揭犯罪事實，業據被告甲○○
    於該院審理時坦承不諱，並據證人即共犯張芳誠、黃南銘、
    李振家分別於警詢、偵查中，及證人即被害人畢玉坤、李曉
    菁、曾秋蘭、李訓華、謝明滿、林裕卿等人分別於警詢及偵
    查中指陳在案。且有通聯紀錄可參。另就附表編號4 、5 等
    事實部分，復有現場及路口監視錄影翻拍照片及酷分仔多媒
    體股份有限公司（下稱酷分仔公司）門鎖遭破壞之照片; 就
    附表編號3 事實部分，有現場監視錄影翻拍照片; 就附表編
    號6 事實部份，亦有被害人佳林國際旅行社股份有限公司（
    下稱佳林公司）負責人林裕卿出具之贓物領據等可資佐證。
    足認被告前開出於任意性之自白，核與事實相符，可以採信
    。從而，本件被告6 次竊盜之犯行，事證明確，洵堪認定，
    應依法論科。核被告所為附表編號1 、2 、4 、5 等犯行部
    分，各係犯刑法第321 條第1 項第1 款、第2 款、第3 款、
    第4 款結夥三人以上攜帶兇器毀壞門扇於夜間侵入有人居住
    之建築物竊盜罪。另所為附表編號3 之犯行部分，係犯刑法
    第321 條第1 項第1 款、第2 款、第4 款結夥三人以上毀壞
    門扇於夜間侵入有人居住之建築物竊盜罪; 所為附表編號6
    之犯行部分，係犯刑法第321 條第1 項第1 款、第2 款毀壞
    門扇於夜間侵入有人居住之建築物竊盜罪。就附表編號1-5
    部分，被告與張芳誠、黃南銘、李振家間有犯意之聯絡及行
    為之分擔，均為共同正犯; 就附表編號6 部分，被告與張芳
    誠、李振家間亦有犯意之聯絡及行為之分擔，亦均為共同正
    犯。被告所犯上開6 罪，犯意各別，行為互殊，應分論併罰
    之。被告前於95年間因偽造文書及違反稅捐稽徵法案件，經
    該院於95年10月9 日以95年度訴字第978 號分別判處有期徒
    刑4 月，合併定應執行有期徒刑7 月確定，於96年1 月12日
    易科罰金執行完畢，其於受有期徒刑之執行完畢後，5 年內
    故意再犯本案6 件有期徒刑以上之罪，均為累犯，均應依刑
    法第47條第1 項加重其刑。原法院基於以上之認定後，並詳
    細審酌被告為個人私利，不思自力賺取，而以行竊之方式滿
    足個人所須之動機、目的、手段，每次所竊得之如附表所示
    財物數量非少，且除已返還歐元400 元予被害人佳林公司外
    ，其餘均已遭被告及共犯等人朋分花用，迄未賠償予被害人
    ，以及其犯罪後坦承犯行之態度等一切情狀，分別量處如附
    表「宣告刑」欄所示之刑。並定其應執行刑。至於共犯張芳
    誠所持如附表編號1 、2 、4 、5 等工具，均未扣案，並無
    證據足以證明各該物品為共犯張芳誠所有，且亦無證據證明
    各該物品均仍存在，爰不另為沒收之諭知。本院經核原審已
    詳敘認定事實所憑證據、認定理由及量刑依據。從形式上觀
    察，原判決並無認定事實錯誤、量刑瑕疵或違背法令之情形
三、被告上訴理由指稱：其有正常工作，因一時誤信朋友之言而
    觸法，其於案發後即深感後悔，積極配合警方辦案，希望法
    院能從輕量刑，給予自新之機會云云。然按刑事審判旨在實
    現刑罰權之分配的正義，故法院對有罪被告之科刑，應符合
    罪刑相當之原則，使輕重得宜，罰當其罪，以契合社會之法
    律感情，此所以刑法第57條明定科刑時應審酌一切情狀，尤
    應注意該條所列10款事項以為科刑輕重之標準，俾使法院就
    個案之量刑，能斟酌至當。而「量刑輕重係屬事實審法院得
    依職權自由裁量之事項，苟已斟酌刑法第57條各款所列情狀
    而未逾越法定刑度，不得遽指為違法」（最高法院72年度臺
    上字第6696號判例參照）。經查被告上開上訴意旨並未具體
    指述原審有何認事用法之違誤。而原審於量刑時就認定被告
    犯罪之理由及過程詳為審酌並敘明理由在案，核無認事用法
    之違誤，或量刑刑度有何違法或不當情事。次查被告於原審
    審理期日於檢察官陳明希望法院對其量定有期徒刑3 年之刑
    後，對法院所詢量刑之意見時，表明並無意見，僅求法院依
    法審酌云云（原審卷第22頁反面），從而原法院依據檢察官
    之求刑意見，量定被告應執行有期徒刑3 年，經核已屬從輕
    ，難謂失當。依上開說明，本件被告上訴顯無具體理由而不
    合法定程式應予駁回，並不經言詞辯論為之。
據上論斷，依刑事訴訟法第367 條前段、第372 條，判決如主文
。
中    華    民    國    99    年    9     月    28    日
                  刑事第九庭審判長法  官  陳貽男
                                  法  官  宋明蒼
                                  法  官  周盈文
以上正本證明與原本無異。
不得上訴。
                                  書記官  張郁琳
中    華    民    國    99    年    9     月    28    日
附表
┌─┬────┬────┬───────┬───┬────────────┬──────┐
│編│犯罪時間│犯罪地點│失竊財物      │被害人│行為人及分工方式        │宣告刑      │
│號│        │        │（新臺幣）    │      │                        │            │
├─┼────┼────┼───────┼───┼────────────┼──────┤
│ 1│98年7月 │臺北市信│1.CASIO廠牌數 │登瀛國│甲○○與張芳誠、黃南銘、│甲○○結夥三│
│  │7日凌晨1│義區忠孝│  位相機1台   │際貿易│李振家共同基於意圖為自己│人以上攜帶兇│
│  │時25分之│東路5段 │2.OLYMPUS廠牌 │股份有│不法所有之犯意聯絡，由張│器毀壞門扇於│
│  │夜間    │472號8樓│  數位相機1台 │限公司│芳誠覓得左列行竊目標後，│夜間侵入有人│
│  │        │夜間有人│3.電腦螢幕5台 │      │張芳誠、甲○○、黃南銘結│居住之建築物│
│  │        │居住之建│4.電腦主機1台 │      │夥三人前往案發現場。張芳│竊盜，累犯，│
│  │        │築物    │5.現金2萬1,443│      │誠並攜帶塑膠袋及客觀上可│處有期徒刑捌│
│  │        │        │  元          │      │作為兇器使用之螺絲起子備│月。        │
│  │        │        │（損失共計約  │      │用。由張芳誠持所攜之螺絲│            │
│  │        │        │11萬1443元）  │      │起子毀壞「登瀛國際貿易股│            │
│  │        │        │              │      │份有限公司」大門鎖頭，扳│            │
│  │        │        │              │      │開大門，與甲○○二人負責│            │
│  │        │        │              │      │侵入辦公室內行竊。黃南銘│            │
│  │        │        │              │      │則負責把風。甲○○及張芳│            │
│  │        │        │              │      │誠將左列財物裝入黑色塑膠│            │
│  │        │        │              │      │袋內，得手後攜離現場。再│            │
│  │        │        │              │      │將所竊得之財物交由李振家│            │
│  │        │        │              │      │負責運送及銷贓。李振家再│            │
│  │        │        │              │      │將銷贓後所得部分款項交予│            │
│  │        │        │              │      │張芳誠，張家誠再按己分5 │            │
│  │        │        │              │      │成、甲○○分3成、黃南銘 │            │
│  │        │        │              │      │分2成之比例朋分花用。   │            │
├─┼────┼────┼───────┼───┼────────────┼──────┤
│ 2│98年7月7│臺北市南│1.電腦主機2台 │名資有│甲○○與張芳誠、黃南銘、│甲○○結夥三│
│  │日凌晨1 │港區忠孝│2.監視器主機1 │限公司│李振家共同基於意圖為自己│人以上攜帶兇│
│  │時30分前│東路6段 │  台          │      │不法所有之犯意聯絡，由張│器毀壞門扇於│
│  │某時之夜│180號1樓│3.現金4,000元 │      │芳誠覓得左列行竊目標後，│夜間侵入有人│
│  │間      │夜間有人│              │      │張芳誠、甲○○、黃南銘結│居住之建築物│
│  │        │居住之建│              │      │夥三人前往案發現場。張芳│竊盜，累犯，│
│  │        │築物    │              │      │誠並攜同上述編號1所示工 │處有期徒刑捌│
│  │        │        │              │      │具及塑膠袋，以上述工具破│月。        │
│  │        │        │              │      │壞「名資有限公司」大門鎖│            │
│  │        │        │              │      │頭。甲○○與張芳誠二人負│            │
│  │        │        │              │      │責侵入辦公室內行竊，黃南│            │
│  │        │        │              │      │銘則負責把風。甲○○與張│            │
│  │        │        │              │      │芳誠將左列財物裝入黑色塑│            │
│  │        │        │              │      │膠袋內，得手後攜離現場。│            │
│  │        │        │              │      │張芳誠再將所竊得之財物交│            │
│  │        │        │              │      │由李振家負責運送及銷贓。│            │
│  │        │        │              │      │並按上述分配目標後方式朋│            │
│  │        │        │              │      │分銷贓所得。            │            │
├─┼────┼────┼───────┼───┼────────────┼──────┤
│ 3│98年7月1│臺北市南│1.IBM電腦主機1│發泰營│甲○○與張芳誠、黃南銘、│甲○○結夥三│
│  │2日凌晨2│港區忠孝│  台          │造股份│李振家共同基於意圖為自己│人以上毀壞門│
│  │時許之  │東路6段 │2.IBM筆記型電 │有限公│不法所有之犯意聯絡，由張│扇於夜間侵入│
│  │夜間    │180號6樓│  腦1台       │司    │芳誠覓得左列行竊目標後，│有人居住之建│
│  │        │夜間有人│3.VIEW SONIC電│      │張芳誠、甲○○、黃南銘結│築物竊盜，累│
│  │        │居住之建│  腦螢幕2台   │      │夥三人前往案發現場。張芳│犯，處有期徒│
│  │        │築物    │4.現金美金2千 │      │誠攜帶塑膠袋備用，由張芳│刑捌月。    │
│  │        │        │  元、歐元1千 │      │誠以不詳方式，破壞「發泰│            │
│  │        │        │  2百元、日幣 │      │營造股份有限公司」門鎖，│            │
│  │        │        │  50萬元、泰銖│      │由甲○○與張芳誠負責侵入│            │
│  │        │        │  5萬元、新臺 │      │辦公室內行竊，黃南銘則負│            │
│  │        │        │  幣8萬元     │      │責把風。甲○○與張芳誠將│            │
│  │        │        │5.斐麗珠寶鑽石│      │左列財物裝入黑色塑膠袋內│            │
│  │        │        │  戒指0.38克拉│      │，得得手後交由李振家負責│            │
│  │        │        │  1只         │      │現場運送及銷贓。再朋分所│            │
│  │        │        │6.斐麗珠寶珍珠│      │得。                    │            │
│  │        │        │  別針1只     │      │                        │            │
│  │        │        │7.黃金鎖片1片 │      │                        │            │
│  │        │        │8.黃金鏈條1條 │      │                        │            │
│  │        │        │9.夏姿碎鑽別針│      │                        │            │
│  │        │        │  1只         │      │                        │            │
│  │        │        │（損失總計約49│      │                        │            │
│  │        │        │萬6千元）     │      │                        │            │
├─┼────┼────┼───────┼───┼────────────┼──────┤
│ 4│98年7月 │臺北市大│1.ACER電腦主機│酷分仔│甲○○與張芳誠、黃南銘、│甲○○結夥三│
│  │16日凌晨│安區信義│  2台         │多媒體│李振家共同基於意圖為自己│人以上攜帶兇│
│  │零時40分│路4段265│2.Dell電腦主機│股份有│不法所有之犯意聯絡，張芳│器毀壞門扇於│
│  │許之夜間│巷2號3樓│  19台        │限公司│誠覓得左列行竊目標後，黃│夜間侵入有人│
│  │        │夜間有人│3.筆記型電腦2 │      │南銘駕車載送張芳誠、王聲│居住之建築物│
│  │        │居住之建│  台（Dell與ap│      │揚結夥三人至現場，由張芳│竊盜，累犯，│
│  │        │築物    │  ple品牌）   │      │誠攜塑膠袋及客觀上可作為│處有期徒刑捌│
│  │        │        │4.液晶螢幕19台│      │兇器使用之螺絲起子及固定│月。        │
│  │        │        │5.NikonD60數位│      │鉗。張芳誠持螺絲起子，將│            │
│  │        │        │  相機主機及鏡│      │1樓大門鐵門開關扳開，並 │            │
│  │        │        │  頭          │      │使用固定鉗，先後破壞該住│            │
│  │        │        │6.現金2萬元   │      │宅大樓3樓「酷分仔多媒體 │            │
│  │        │        │7.公司大小章  │      │股份有限公司」、6樓「阿 │            │
│  │        │        │8.職員蔡雅雯印│      │爾貝斯特樂器有限公司」門│            │
│  │        │        │  章          │      │鎖後，均由張芳誠、甲○○│            │
│  │        │        │（損失約共90萬│      │二人負責侵入上開住宅3樓 │            │
│  │        │        │3千元）       │      │、6 樓下手行竊。黃南銘則│            │
│  │        │        │              │      │負責把風。先後在各該公司│            │
│  │        │        │              │      │，分別竊得              │            │
│  │        │        │              │      │如左列之財物。得手後張芳│            │
│  │        │        │              │      │誠電請李振家於該日3、4時│            │
│  │        │        │              │      │許，駕駛車牌號690-YB號營│            │
│  │        │        │              │      │業小客車至上開地點旁，由│            │
│  │        │        │              │      │張芳誠、甲○○將竊得之財│            │
│  │        │        │              │      │物搬至上開自小客車，再由│            │
│  │        │        │              │      │李振家、黃南銘分別開車將│            │
├─┼────┼────┼───────┼───┤贓物運往臺北縣永和市中山├──────┤
│ 5│98年7月 │臺北市大│1.桌上型電腦（│阿爾貝│路太平洋百貨公司旁停車場│甲○○結夥三│
│  │16日凌晨│安區信義│  含螢幕）14台│斯特樂│，旋即由李振家統一負責銷│人以上攜帶兇│
│  │零時許之│路4段265│2.SONY筆記型電│器有限│售贓物，得款23萬元以不詳│器毀壞門扇於│
│  │夜間    │巷2號6樓│  腦1台       │公司  │比例朋分花用。          │夜間侵入有人│
│  │        │夜間有人│3.SONY廠牌數位│      │                        │居住之建築物│
│  │        │居住之建│  攝影機1台   │      │                        │竊盜，累犯，│
│  │        │築物    │4.現金3萬元   │      │                        │處有期徒刑捌│
│  │        │        │（損失約45萬元│      │                        │月。        │
│  │        │        │）            │      │                        │            │
├─┼────┼────┼───────┼───┼────────────┼──────┤
│ 6│98年9月 │臺北市中│1.電腦主機7台 │佳林國│甲○○與張芳誠、李振家三│甲○○共同毀│
│  │14日夜間│正區忠孝│2.電腦液晶螢幕│際旅行│人共同意於意圖為自己不法│壞門扇於夜間│
│  │        │西路1段 │  5台         │社股份│所有之犯意聯絡。張芳誠選│侵入有人居住│
│  │        │122號7樓│3.筆記型電腦2 │有限公│定左列行竊目標後，由張芳│之建築物竊盜│
│  │        │夜間有人│  台          │司    │誠與甲○○二人搭乘計程車│，累犯，處有│
│  │        │居住之建│4.PANASONIC廠 │      │，前往左列地點，由張芳誠│期徒刑捌月。│
│  │        │築物    │  牌數位相機1 │      │以不詳方法，敲開安全門鎖│            │
│  │        │        │  台          │      │後，甲○○與其一起侵入行│            │
│  │        │        │5.無敵牌翻譯機│      │竊，將電腦設備等裝入預備│            │
│  │        │        │  1台         │      │之黑色塑膠袋內，得手後攜│            │
│  │        │        │6.SONY廠牌單眼│      │離現場，直接前往臺北市士│            │
│  │        │        │  相機1台     │      │林區交由李振家處理、銷贓│            │
│  │        │        │7.現金歐元800 │      │。                      │            │
│  │        │        │  元、新臺幣4 │      │                        │            │
│  │        │        │  萬餘元      │      │                        │            │
│  │        │        │（總計損失約38│      │                        │            │
│  │        │        │萬餘元）      │      │                        │            │
└─┴────┴────┴───────┴───┴────────────┴──────┘

司法院資訊處製作；財團法人民間司法改革基金會備份。
